臺灣嘉義地方法院民事判決
110年度訴字第654號
原      告  臺灣中小企業銀行股份有限公司

法定代理人  林謙浩  
訴訟代理人  廖俊盛  
            林余錫  
被      告  泓昇環保有限公司

兼
法定代理人  黃國偉  


被      告  楊姍樺  
上列當事人間清償借款事件，本院於民國111年2月17日言詞辯論
終結，判決如下：      
    主  文
一、被告應連帶給付原告新臺幣(下同)3,020,515,元，及自民國
    110年8月18日起至清償止，按年息3.25%計算的利息，暨自
    民國110年9月19日起至清償日止，逾期在6個月以內者，按
    上開利率10%，逾期超過6個月者，按上開利率20%計算的違
    約金。
二、訴訟費用30,997元由被告連帶負擔。
    事實及理由
甲、程序部分：
一、本件被告沒有在言詞辯論期日出庭，且沒有民事訴訟法第38
    6條各款規定的情形，所以本院依原告的聲請，在只有原告
    一方到場辯論情形下作成判決。
乙、實體方面：
一、原告主張：
（一）被告泓昇環保有限公司在民國107年8日15日邀被告黃國偉
      及楊姍樺為連帶保證人，向原告借款新臺幣（下同）500
      萬元，借款期間自107年8月17日起至112年8月17日止，借
      款利率依照原告一年期定期儲蓄存款機動利率(目前為0.8
      4％)加年利率2.41％機動利息(0.84％＋2.41％＝3.25％)。被告
      泓昇環保有限公司應依年金法，按月平均攤還本息。逾期
      償還本息時，依照借款餘額，除利息外，逾期在6個月以
      內者，依上開利率10%，逾期超過6個月者，依上開利率20
      %加計付違約金。因為被告泓昇環保有限公司未依約繳款
      ，依照被告所簽立的授信約定書第15條第1款，原告可以
      主張所有債務立即到期，被告等人應清償上開借款本金及
      自110年8月18日起至清償日止的利息及違約金等語。
（二）聲明：如主文所示。  
二、被告方面：被告未於言詞辯論期日到場，亦未提出書狀作何
    聲明或陳述。 
三、法院的判斷：
（一）當事人對於他造主張之事實，於言詞辯論時不爭執者，視
      同自認；當事人對於他造主張之事實，已於相當時期受合
      法之通知，而於言詞辯論期日不到場，亦未提出準備書狀
      爭執者，準用第一項之規定，民事訴訟法第280條第1項前
      段及同條第3項有明文規定。
（二）原告主張的事實，已經提出帳單、放款利率歷史資料表、
      借據、授信約定書、經濟部商工登記公示資料查詢服務單
      等文書可以證明(見本院卷第11至33頁)；又被告經合法的
      通知而沒有於言詞辯論期日到場，也沒有提出任何具體爭
      執，原告主張的事實，應該可以相信是真實的。因此，原
      告依據消費借貸、連帶保證的法律關係，請求被告給付如
      主文第1項所示的金額，為有理由，應該准許。
四、本件訴訟費用，依照民事訴訟法第78條規定，應該由敗訴的
    被告負擔。經查，本件訴訟費用是原告繳納的第一審裁判費
    30,997元，有本院自行收納款項收據可以證明。因此本院一
    併確定被告應該連帶負擔的費用額為30,997元。
五、據上論結，原告之訴有理由，因此判決如主文。    
中　　華　　民　　國　　111 　年　　2 　　月　　24　　日
                  民事第一庭法　官　吳芙蓉   
以上正本係照原本作成
如對本判決上訴須於判決送達後20日內向本院提出上訴狀 
如委任律師提起上訴者，應一併繳納上訴審裁判費。 
中　　華　　民　　國　　111 　年　　2 　　月　　25　　日
                            書記官　王立梅